【裁判字號】    98,易,336
【裁判日期】    980417
【裁判案由】    竊盜等
【裁判全文】
臺灣彰化地方法院刑事判決               98年度易字第336號
公  訴  人  臺灣彰化地方法院檢察署檢察官
被      告  寅○○
                      0號
                    （另案於臺灣彰化看守所羈押中）
上列被告因竊盜等案件，經檢察官提起公訴（九十八年度偵字第
二二九八號），本院判決如下：
    主  文
寅○○犯如附表所示之罪，均累犯，各處如附表所示之刑，應執
行有期徒刑參年陸月。
    事  實
一、寅○○有竊盜、違反麻醉藥品管理條例、槍砲彈藥刀械管制
    條例、毒品危害防制條例、偽證等前科，其於民國九十二年
    間因偽證案件，經臺灣南投地方法院於九十五年三月二十三
    日，以九十四年度訴字第七八二號判決判處有期徒刑七月確
    定，入監執行後，於九十六年六月二十九日縮刑期滿執行完
    畢。詎仍不知警惕，竟分別基於意圖為自己不法所有之犯意
    ，為下列行為：
（一）寅○○於九十七年九月二十五日凌晨三時許之夜間，行經
      南投縣南投市○○路六十巷十二號丙○○住處，因該住處
      窗戶未上鎖，即打開窗戶再以其自備釣竿（已丟棄），踰
      越窗戶之安全設備，伸入屋內勾取屋內鑰匙後取出，開門
      侵入住宅，徒手竊取皮包一只（內有現金新臺幣【下同】
      十萬元、證件等物），得手後將皮包、證件等物丟棄，現
      金則花用迨盡。
（二）寅○○於九十七年十二月十七日凌晨三時許，行經南投縣
      南投市○○路一九二巷三號丁○○住處，因該住處窗戶未
      上鎖，即打開窗戶再以其上開釣竿（已丟棄），踰越窗戶
      之安全設備，伸入屋內勾取屋內皮包一只（內有現金一千
      二百元、證件、金融卡等物），得手後將皮包、證件、金
      融卡等物丟棄，現金則花用迨盡。
（三）寅○○於九十七年十二月間某日凌晨三時許，行經南投縣
      南投市○○路七十六號丑○○住處，因該住處窗戶未上鎖
      ，即打開窗戶再以其上開釣竿（已丟棄），踰越窗戶之安
      全設備，伸入屋內勾取屋內褲子一條後，竊取褲子內之現
      金三千元，得手後將褲子丟棄在現場，現金則花用迨盡。
（四）寅○○於九十七年九月二日凌晨三時許，行經南投縣南投
      市明新八十五巷三號癸○○住處，因該住處窗戶未上鎖，
      即打開窗戶再以其上開釣竿（已丟棄），踰越窗戶之安全
      設備，伸入屋內搜取財物，惟因聽聞人聲，即逃離現場而
      未得手。
（五）寅○○於九十七年九月二日凌晨四時許，行經南投縣南投
      市○○路八十五巷八號子○○住處，因該住處窗戶未上鎖
      ，即打開窗戶再以其上開釣竿（已丟棄），踰越窗戶之安
      全設備，伸入屋內勾取屋內皮包一只（內有現金八千百元
      ），得手後將皮包丟棄在現場，現金則花用迨盡。
（六）寅○○於九十七年十二月十八日凌晨三時許，行經南投縣
      南投市○○路三四一巷十八號壬○○住處，因該住處窗戶
      未上鎖，即打開窗戶再以其上開釣竿（已丟棄），踰越窗
      戶之安全設備，伸入屋內勾取屋內皮包一只（內有現金九
      百元、信用卡、退票支票等物），得手後將皮包、信用卡
      、退票支票等物丟棄，現金則花用迨盡。
（七）寅○○於九十七年九月一日凌晨四時許，行經南投縣南投
      市○○路一三一巷十一弄五十號乙○○住處，見乙○○停
      於該處之車牌號碼ＮＪ－五四五六號自用小客車車門未上
      鎖，即徒手打開車門竊取皮包一只（內有現金三萬元），
      得手後將皮包丟棄，現金則花用迨盡。
（八）寅○○於九十七年九月十五日凌晨四時許，行經南投縣南
      投市○○路一三八巷十七號庚○○住處，因該住處窗戶未
      上鎖，即打開窗戶再以其上開釣竿（已丟棄），踰越窗戶
      之安全設備，伸入屋內勾取屋內皮包一只（內有現金一千
      元、信用卡、金融卡及證件等物），得手後將皮包、信用
      卡、金融卡、證件等物丟棄，現金則花用迨盡。
（九）寅○○於九十七年十月二十七日凌晨五時許，行經南投縣
      南投市○○路一三一巷十一弄七號己○○住處，因該住處
      窗戶未上鎖，即打開窗戶再以其上開釣竿（已丟棄），踰
      越窗戶之安全設備，伸入屋內勾取屋內皮包一只（內有現
      金二千元），得手後將皮包丟棄，現金則花用迨盡。
（十）寅○○於九十七年十一月十七日凌晨二時許之夜間，騎乘
      腳踏車行經南投縣南投市○○路二五０巷四十七號周素
      住處，見周素停放在該處之車牌號碼ＦＲ七－五四三號
      機車上插有鑰匙一串，即將該鑰匙取下持以開啟周素上
      開住處大門，入內竊取皮包一只（內有現金八千元、周素
      所有之南投市農會金融卡【帳號：000000000
      00000】一枚），得手後寅○○立即騎乘上開機車前
      往南投縣南投市○○路與復興路路口處之華南商業銀行南
      投分行自動付款設備前，插入上開竊得之金融卡，並鍵入
      金融卡上書寫之密碼，使該自動付款設備之辨識系統陷於
      錯誤，認其係有正當權源之持卡人，以此不正方法，由該
      自動付款設備接續四次取得現金八萬元，寅○○提款後，
      再將上開機車騎回戊○○附近停放，而騎乘原本之腳踏車
      逃離現場。
（十一）寅○○於九十七年十二月四日凌晨二時許，騎乘腳踏車
        行經南投縣南投市○○路二四九巷二弄三十八號甲○○
        住處，因該住處窗戶未上鎖，即打開窗戶再以其上開釣
        竿（已丟棄），踰越窗戶之安全設備，伸入屋內勾取屋
        內皮包一只（內有現金五千元、甲○○所有之南投市農
        會金融卡【帳號：00000000000000】一
        枚），得手後寅○○即前往南投縣南投市○○路一三九
        號之臺灣中小企業銀行自動付款設備前，插入上開竊得
        之金融卡，並鍵入金融卡上書寫之密碼，使該自動付款
        設備之辨識系統陷於錯誤，認其係有正當權源之持卡人
        ，以此不正方法，由該自動付款設備接續五次取得現金
        三萬三千七百元，得手後供己花用。
二、而寅○○就編號（一）至（六）之犯行，於偵辦犯罪之警員
    尚未發覺犯罪人前自首接受裁判。
三、案經南投縣警察局南投分局報請臺灣南投地方法院檢察署檢
    察官呈請臺灣高等法院臺中分院檢察署檢察長令轉臺灣彰化
    地方法院檢察署檢察官偵查起訴。
    理  由
一、本件被告寅○○所犯係屬刑事訴訟法第三百七十六條第一款
    所列之最重本刑為三年以下有期徒刑、拘役或專科罰金之罪
    ，及同條第二款所列之竊盜罪，本院爰依同法第二百八十四
    條之一之規定行獨任審判。
二、按被告以外之人於審判外之言詞或書面陳述，除法律有規定
    者外，不得作為證據。被告以外之人於審判外之陳述，雖不
    符前四條之規定，而經當事人於審判程序同意作為證據，法
    院審酌該言詞陳述或書面陳述作成時之情況，認為適當者，
    亦得為證據。當事人、代理人或辯護人於法院調查證據時，
    知有第一百五十九條第一項不得為證據之情形，而未於言詞
    辯論終結前聲明異議者，視為有前項之同意，刑事訴訟法第
    一百五十九條第一項、第一百五十九條之五分別定有明文。
    經查，被害人即證人丙○○、丁○○、丑○○、癸○○、子
    ○○、壬○○、乙○○、庚○○、己○○、周素、甲○○
    於警詢之證述，雖屬被告以外之人於審判外之言詞陳述，為
    傳聞證據，然上開警詢證述，業經被告同意列為證據外，且
    經本院於審理時當庭直接提示而為合法之調查，被告等亦未
    於言詞辯論終結前聲明異議，本院復審酌該等言詞陳述係由
    被害人即證人丙○○、丁○○、丑○○、癸○○、子○○、
    壬○○、乙○○、庚○○、己○○、周素、甲○○於警詢
    之證述，出於自由意識而陳述，並無非法取證之情況，依刑
    事訴訟法第一百五十九條之五之規定，認上開被害人即證人
    丙○○、丁○○、丑○○、癸○○、子○○、壬○○、乙○○、庚○○、己○○、周素、甲○○於警詢時之證述，應
    得採為認定本件犯罪事實所憑之證據。又本案其餘卷證，公
    訴人、被告均不爭執其證據能力，本院復衡以該等證據取得
    之程序及狀況，應為合法，是可認後述所引用證據之證據能
    力均無疑義，合先敘明。
三、前揭犯罪事實，業據被告分別於警詢、偵查中及本院審理時
    坦承不諱，核與被害人即證人丙○○、丁○○、丑○○、癸○○、子○○、壬○○、乙○○、庚○○、己○○、周素
    、甲○○於警詢之證述情節，及證人陳金意、鄒慶沛於本院
    審理時之證述節相符。此外，犯罪事實（一）部分復有報案
    資料及現場圖各一紙、現場照片三幀；犯罪事實（二）部分
    復有報案資料及現場圖各一紙、現場照片三幀；犯罪事實（
    三）部分復有現場圖一紙、現場照片三幀；犯罪事實（四）
    部分復有現場圖一紙、現場照片三幀、監視錄影翻拍照片四
    幀；犯罪事實（五）部分復有現場圖一紙、現場照片三幀、
    監視錄影翻拍照片四幀；犯罪事實（六）部分復有現場圖一
    紙、現場照片二幀；犯罪事實（七）部分復有受理刑事案件
    報案三聯單一紙、現場照片二幀、監視錄影翻拍照片六幀；
    犯罪事實（八）部分復有受理刑事案件報案三聯單一紙、現
    場照片二幀；犯罪事實（九）部分復有受理刑事案件報案三
    聯單一紙、現場照片二幀；犯罪事實（十）部分復有車輛尋
    獲電腦輸入單一紙、現場照片四幀、受理刑事案件報案三聯
    單一紙、南投市農會活期儲存款存摺影本二頁；犯罪事實（
    十一）部分復有現場照片二幀、受理刑事案件報案三聯單一
    紙、監視錄影翻拍照片四幀、南投市農會活期儲存款存摺影
    本二頁等在卷可資佐證（參南投縣政府警察局南投分局刑案
    偵查卷宗），足認被告之自白與事實相符。本件事證已臻明
    確，被告之犯行均堪認定，應依法論科。
四、按被告於夜間至某姓住宅，推窗伸手入室，竊取衣物，雖其
    身體未侵入住宅，尚難論以於夜間侵入住宅竊盜罪名，但其
    竊盜之手段，既已越進窗門，使他人窗門安全之設備失其防
    閑之效用，自應構成刑法第三百二十一條第一項第二款之罪
    ，最高法院著有四十一年度台非字第三八號判例。核被告所
    為事實欄編號（一），是於夜間以釣竿由窗戶伸入屋內勾取
    鑰匙後，再打開大門入內行竊，係犯刑法第三百二十一條第
    一項第一款、第二款之加重竊盜罪；事實欄編號（二）、（
    三）、（五）、（六）、（八）、（九），是以釣竿由窗戶
    伸入屋入行竊，係犯刑法第三百二十一條第一項第二款之加
    重竊盜罪；所為事實欄編號（四）係犯刑法第三百二十一條
    第一項第二款、第二項之加重竊盜未遂罪；所為事實欄（七
    ）係犯刑法第三百二十條第一項之竊盜罪；所為事實欄編號
    （十）係犯刑法第三百二十一條第一項第一款之加重竊盜罪
    及刑法第三百三十九條之二第一項之非法由自動付款設備取
    財罪；所為事實欄編號（十一）係犯刑法第三百二十一條第
    一項第二款之加重竊盜罪及刑法第三百三十九條之二第一項
    之非法由自動付款設備取財罪。被告所為前開一次踰越安全
    設備，於夜間侵入住宅竊盜罪、八次踰越安全設備竊盜罪（
    包括一次未遂）、一次普通竊盜罪、一次於夜間侵入住宅竊
    盜罪及二次非法由自動付款設備取財罪之犯行，犯意各別，
    行為互異，應予分論併罰。又被告曾於九十二年間因偽證案
    件，經臺灣南投地方法院於九十五年三月二十三日，以九十
    四年度訴字第七八二號判決判處有期徒刑七月確定，入監執
    行後，於九十六年六月二十九日縮刑期滿執行完畢，有臺灣
    高等法院被告前案紀錄表及臺灣彰化地方法院檢察署刑案資
    料查註紀錄表等在卷可按，其於有期徒刑執行完畢後，五年
    以內故意再犯本件有期徒刑以上之各罪，為累犯，均應分別
    依刑法第四十七條第一項之規定各加重其刑。另被告所犯事
    實欄編號（四）之加重竊盜罪，其雖已著手犯行，然尚未得
    手，為未遂犯，應依刑法第二十五條第二項之規定減輕其刑
    ，並依法先加後減之。復按刑法第六十二條所謂「發覺」，
    固非以有偵查犯罪職權之機關或人員確知其人犯罪無誤為必
    要，而於對其發生嫌疑時，即得謂為已發覺；但此項對犯人
    之嫌疑，仍須有確切之根據得為合理之可疑者，始足當之，
    若單純主觀上之懷疑，要不得謂已發生嫌疑（最高法院七十
    二年度臺上字第六四一號判例意旨參照）。本件有關被告所
    犯事實欄編號（一）至（六）之犯行，係被告於九十七年十
    二月十九日，在有偵查犯罪職權之機關或個人發覺其犯罪前
    ，主動坦承有於上開時間、地點分別為加重竊盜之犯行而自
    首，且主動接受裁判，有被告之警詢筆錄在卷可按（參南投
    縣政府警察局南投分局刑案偵查卷宗第六頁至第十一頁），
    及證人辛○○○○於本院審理時到庭證稱：查獲被告當天是
    持搜索票到被告家搜索其兄毒品案件，被告看到伊等後即從
    後面逃跑，當天下午約隔十個小時，再於被告家附近的停車
    場遇到被告並加以盤查，被告就自己供述編號（一）至（六
    ）號之犯行，在被告講出之前，伊並不知道被告有此竊盜犯
    行等語屬實。足徵被告確係在警員未發現有確切之根據得為
    合理之懷疑前，即主動供述其上開加重竊盜犯行，被告係對
    於上開未發覺之罪自首而接受裁判爰依自首之規定，就其上
    開部分所犯各罪各減輕其刑，事實欄編號（四）之部分並遞
    減輕之，並均依法先加後減之。爰審酌被告有多項前科，品
    行不佳，及其犯罪動機、手段、目的、所生危害，犯後均坦
    承犯行之態度等一切情狀，各量處如主文所示之刑，並定其
    應執行之刑，以示懲處。至被告所有之釣竿一支，係供其犯
    事實編號（一）至（六）、（八）、（九）、（十一）之加
    重竊盜犯行所用之物，然因已斷掉而遭被告丟棄而滅失，業
    據被告供明在卷，為免將來執行困難，爰不為沒收之諭知，
    併予敘明。
據上論斷，應依刑事訴訟法第二百八十四條之一、第二百九十九
條第一項前段，刑法第三百二十條第一項、第三百二十一條第一
項第一款、第二款、第二項、第三百三十九條之二第一項、第二
十五條第二項、第四十七條第一項、第六十二條前段、第五十一
條第五款，刑法施行法第一條之一，判決如主文。
本案經檢察官陳茂榮到庭執行職務。
中    華    民    國    98    年    4     月    17    日
                  刑事第二庭      法      官  陳秋錦
以上正本證明與原本無異。
如不服本判決應於收受判決後10日內向本院提出上訴書狀，並
應敘述具體理由。其未敘述上訴理由者，應於上訴期間屆滿後
20日內向本院補提理由書(均須按他造當事人之人數附繕本)
「切勿逕送上級法院」。
告訴人或被害人對於判決如有不服具備理由請求檢察官上訴者，
其上訴期間之計算係以檢察官收受判決正本之日期為準。
中    華    民    國    98    年     4    月    17    日
                                  書  記  官  張清秀
附表：
┌─────┬────────────────────┐
│如事實欄一│  判       決       主        文        │
│所示犯行  │                                        │
├─────┼────────────────────┤
│  （一）  │寅○○犯踰越安全設備，於夜間侵入住宅竊盜│
│          │罪，累犯，處有期徒刑捌月。              │
├─────┼────────────────────┤
│  （二）  │寅○○犯踰越安全設備竊盜罪，累犯，處有期│
│          │徒刑柒月。                              │
├─────┼────────────────────┤
│  （三）  │寅○○犯踰越安全設備竊盜罪，累犯，處有期│
│          │徒刑柒月。                              │
├─────┼────────────────────┤
│  （四）  │寅○○犯踰越安全設備竊盜未遂罪，累犯，處│
│          │有期徒刑伍月。                          │
├─────┼────────────────────┤
│  （五）  │寅○○犯踰越安全設備竊盜罪，累犯，處有期│
│          │徒刑柒月。                              │
├─────┼────────────────────┤
│  （六）  │寅○○犯踰越安全設備竊盜罪，累犯，處有期│
│          │徒刑柒月。                              │
├─────┼────────────────────┤
│  （七）  │寅○○竊盜，累犯，處有期徒刑肆月。      │
├─────┼────────────────────┤
│  （八）  │寅○○犯踰越安全設備竊盜罪，累犯，處有期│
│          │徒刑捌月。                              │
├─────┼────────────────────┤
│  （九）  │寅○○犯踰越安全設備竊盜罪，累犯，處有期│
│          │徒刑捌月。                              │
├─────┼────────────────────┤
│  （十）  │寅○○犯夜間侵入住宅竊盜罪，累犯，處有期│
│          │徒刑捌月；又犯非法由自動付款設備取財罪，│
│          │累犯，處有期徒刑陸月。                  │
├─────┼────────────────────┤
│  （十一）│寅○○犯踰越安全設備竊盜罪，累犯，處有期│
│          │徒刑捌月；又犯非法由自動付款設備取財罪，│
│          │累犯，處有期徒刑陸月。                  │
└─────┴────────────────────┘
附錄本案論罪科刑法條全文：
中華民國刑法第320條
（普通竊盜罪、竊佔罪）
意圖為自己或第三人不法之所有，而竊取他人之動產者，為竊盜
罪，處 5 年以下有期徒刑、拘役或 5 百元以下罰金。
意圖為自己或第三人不法之利益，而竊佔他人之不動產者，依前
項之規定處斷。
前二項之未遂犯罰之。
中華民國刑法第321條
（加重竊盜罪）
犯竊盜罪而有左列情形之一者，處 6 月以上、 5 年以下有期徒
刑：
一、於夜間侵入住宅或有人居住之建築物、船艦或隱匿其內而犯
    之者。
二、毀越門扇、牆垣或其他安全設備而犯之者。
三、攜帶兇器而犯之者。
四、結夥三人以上而犯之者。
五、乘火災、水災或其他災害之際而犯之者。
六、在車站或埠頭而犯之者。
前項之未遂犯罰之。
中華民國刑法第339條之2
（違法由自動付款設備取得他人之物之處罰）
意圖為自己或第三人不法之所有，以不正方法由自動付款設備取
得他人之物者，處3年以下有期徒刑、拘役或1萬元以下罰金。
以前項方法得財產上不法之利益或使第三人得之者，亦同。


司法院資訊處製作；財團法人民間司法改革基金會備份。
